【裁判字號】    92,簡上,533
【裁判日期】    921120
【裁判案由】    贓物
【裁判全文】
臺灣高雄地方法院刑事判決                        九十二年度簡上字第五三三號
    上  訴  人  臺灣高雄地方法院檢察署檢察官
    被      告  丁○○
右列上訴人因被告贓物案件，不服本院簡易庭中華民國九十二年八月二十七日九十二
年度簡字第三二二五號第一審簡易判決（聲請簡易判決處刑案號：臺灣高雄地方法院
檢察署九十二年度偵字第一四一○五號），提起上訴，及移
偵字第一八八四七號），本院合議庭第二審判決如左：
    主  文
原判決撤銷。
丁○○連續收受贓物，處有期徒刑肆月，如易科罰金，以參佰元折算壹日。
    事  實
一、丁○○明知真實姓名年籍不詳綽號「阿利」成年男子所持有之摩托羅拉牌Ｔ一八
    九型手機（序號：000000000000000號）一支，及真實姓名年籍
    不詳綽號「阿牛」成年男子所持有之車牌號碼為ＯＥＫ─六○三號藍色山葉牌重
    型機車一輛，均係來路不明之贓物（按前開手機為丙○○所有、於九十一年十二
    月八日上午八時三十分許，在高雄市○○區○○里○○路一三八巷十二弄四號住
    處失竊；上開ＯＥＫ─六○三號重型機車為王秀蘭所有、於九十二年二月十日下
    午二時許，在高雄縣岡山鎮○○街五十二號前失竊），竟仍基於收受贓物之概括
    犯意，先於九十一年十二月二十日某時，在高雄縣岡山鎮○○路二十號「聯合國
    通訊行」外某處，自「阿利」處加以收受，並旋將之售予前開不知情之通訊行，
    後於九十二年二月二十一日下午六時許，在高雄縣彌陀鄉彌陀加油站前，自「阿
    牛」處加以收受，供己使用。嗣經警分別循線查獲，及於九十二年二月二十一日
    下午六時十分許，在高雄縣彌陀鄉○○○路六十二號前攔檢查獲前揭機車，始知
    上情。
二、案經高雄縣警察局岡山分局報請台灣高雄地方法院檢察署檢察官偵查起訴及函送
    併辦。
    理  由
一、訊據被告丁○○固坦承確有上開機車部分之收受贓物犯行，及自「阿利」處收受
    上開手機等情，惟矢口否認有何前開手機部分之收受贓物犯行，辯稱：不知道手
    機是失竊的贓物云云。經查，（一）上開手機係丙○○所有、於九十一年十二月
    八日上午八時三十分許，在高雄市○○區○○里○○路一三八巷十二弄四號遭竊
    一節，已經被害人丙○○於警詢中陳明甚詳，又被告係於九十一年十二月二十日
    某時，在高雄縣岡山鎮○○路二十號「聯合國通訊行」外某處，自「阿利」處收
    受上開手機一節，已經其於警詢及本院審理時供陳甚詳，是該手機於被告收受時
    已為失竊之贓物，應屬無疑。（二）再被告收受上開手機後，旋持之以新台幣（
    下同）七百元售予前開通訊行，除經被告自陳屬實，復經證人乙○○於警詢及本
    院審理時證述明確，此外，亦有切結書一紙在卷可按。（三）至被告雖以：伊不
    知道該手機是贓物，係因「阿利」要賣手機沒帶證件，伊才會替「阿利」至該通
    訊行出售該手機云云為辯，然參以其自陳：伊與「阿利」認識不久，不知道「阿
    利」真實姓名年籍資料，也不清楚要如何和「阿利」聯絡一節，則被告既非與「
    阿利」熟識，而被告於收受上開手機時豈有未加懷疑之理？更甚者，還以自己之
    名義及證件出售手機，被告所辯顯與常情不符，且參以被告於本院第一次訊問時
    已陳：伊持該手機至通訊行係要替「阿利」舊機換新機一節，前後所辯，已有不
    一，則被告至該通訊行是否係為「阿利」所為，已有疑義，是被告收受上開手機
    後旋持至該通訊行兜售之舉，已堪認被告主觀上知悉該手機為來路不明之贓物甚
    明。（四）此外，另有被害人王秀蘭之指述、贓物領據等在卷可稽。
    （五）綜上，被告所辯，顯為推諉卸責之詞，不足採信。本件事證已臻明確，被
    告犯行，堪以認定，應依法論科。
二、核被告所為，係犯刑法第三百四十九條第一項收受贓物罪。被告先後二次犯行，
    時間緊接，方法相同，觸犯構成要件相同之罪名，顯係基於概括犯意為之，依連
    續犯規定論以一罪，並依法加重其刑。公訴人雖僅就上開機車之收受贓物部分犯
    行提起公訴，然檢察官就犯罪事實一部起訴者，效力及於全部，本件被告就前開
    手機之收受贓物部分犯行，與前揭論罪科刑部分，有連續犯之裁判上一罪關係，
    已如前述，本院自應一併加以裁判。
三、原審予以論罪科刑，固非無見，惟就檢察官移送併案審理部分，未及審理，尚有
    未洽。公訴人上訴意旨指摘原判決此部分有不當之處，為有理由，應予撤銷改判
    。爰審酌被告犯罪之動機、目的、手段、品行、被告前因違反肅清煙毒條例案件
    ，現尚在假釋期間，此有本院被告院內索引卡紀錄表、台灣高等法院被告全國前
    案紀錄表、刑案資料查註紀錄表各乙份在卷可按，其所為固未構成累犯，但其竟
    再予犯罪，顯然不思悔改，及犯後態度等一切情狀，量處如主文所示之刑，並諭
    知易科罰金之折算標準。
據上論斷，應依刑事訴訟法第四百五十五之一第三項、第三百六十九條第一項、第三
百六十四條、第二百九十九條第一項前段、刑法第五十六條、第三百四十九條第一項
、第四十一條第一項前段，罰金罰鍰提高標準條例第一條前段、第二條，判決如主文
。
本案經檢察官甲○○到庭執行職務
中      華      民      國    九十二    年     十一     月     二十     日
                                臺灣高雄地方法院刑事第十五庭
                                    審判長法  官  李淑惠
                                          法  官  林俊寬
                                          法  官  黃呈熹
右正本證明與原本無異。
不得上訴。
                                           書記官  梁瑜玲
中      華      民      國    九十二    年     十一     月     二十     日
【附錄本判決論罪科刑法條】
中華民國刑法第三百四十九條第一項
收受贓物者，處三年以下有期徒刑、拘役或五百元以下罰金。


司法院資訊處製作；財團法人民間司法改革基金會備份。
